臺灣臺東地方法院刑事判決　　　　　　　 96年度簡上字第9號
上　訴　人
即　被　告 　丙○○
上列上訴人即被告因妨害公務等案件，不服中華民國95年12月29
日本院臺東簡易庭95年度東簡字第459號第一審簡易判決 (聲請
簡易判決處刑案號：臺灣臺東地方法院檢察署95年度偵字第1255
號)，提起上訴，本院管轄之第二審合議庭判決如下：
    主      文
上訴駁回。
    事實及理由
一、本案經本院第二審合議庭審理結果，認第一審判決依刑法第
    135條第1項、第138條及第140條第1項判處上訴人即被告丙
    ○○拘役30日及有期徒刑4月，如易科罰金，均以銀元300元
    即新臺幣900元折算壹日，其認事用法均無違誤，量刑亦屬
    妥當，應予維持，並引用第一審判決書記載之事實、證據及
    理由(如附件)。
二、上訴意旨略以: 被告雖有罵甲○○，也有毀損他的刀子，但
    是事情是發生在路上，不知道他是公務人員云云。經查:
(一)證人甲○○於本院審理時證稱: 「 (檢察官問: 請描述發生
    經過。)當日早上我騎公務摩托車到了加羅板溪，遇到被告
    ，禮貌的跟村長打了招呼，並告知他接的水管剛好在林班內
    ，要接水，要提出申請，當時被告說話愈來愈大聲，我就說
    你講這麼大聲，我不要聽了，之後他就用拳頭在我的安全帽
    打了2下，又在我的胸部打了3下，又拿我在摩托車上面公務
    用的開山刀，作勢要砍人的動作，我因為害怕滑倒，他就把
    開山刀丟在地上，斷成兩節。另外，被告又辱罵我三字經。
    」、「 (檢察官問: 當時有無其他人在場?) 沒有，只有我
    們2人在場。」、「 (檢察官問: 你之前認識被告嗎?) 不認
    識，但有看過他，他是大武村村長，我知道他是村長。」、
    「 (檢察官問: 機車上面有無公務的標誌?) 有噴公務車的
    字樣。」、「 (檢察官問: 你當天的穿著?) 我裡面是穿制
    服，外面加一件外套，背包上面看得出來有單位的名稱。」
    、「 (檢察官問: 除了跟被告說用水要申請外，有沒有說其
    他的話?) 沒有。」、「 (檢察官請求提示核退卷第17頁照
    片並問: 是否你當天穿著的衣服及當天騎乘的摩托車?) 是
    的。」、「 (審判長問: 山刀是掛在機車的何處?) 當時我
    是掛在機車左邊的把手，我插在那邊。」、「 (審判長問:
    機車上面林務局是噴在哪裡?) 機車油箱的兩邊都有噴。」
    、「 (審判長問: 你說被告作勢要砍人，是距離你多遠?)
    被告是用手拿著我的山刀，右手舉高，距離我2、3公尺遠。
    」、「 (審判長提示筆錄並問: 你在警局時說被告將山刀朝
    你的方向丟過來，山刀就斷成兩節，有沒有這一回事?) 被
    告是朝我倒的方向丟過來，我認為不是朝我的身體。」、「
    (審判長問: 山刀是丟在地上斷掉，還是被告用石頭打斷?)
    我看到山刀是丟斷的。我最後是看到被告手拿刀舉高的動作
    ，我怕危險，從我跌倒的方向起來，後來我回到現場找山刀
    ，山刀就在我原來跌倒的附近，我找到山刀時，已經斷成2
    、3節，當時被告人還在那邊，我就跟他說他的年紀跟我父
    親一樣，我尊敬他，如果我真的要跟他打架，不會輸他，後
    來他沒有為難我，各走各的。山刀是否是石頭敲斷的，我沒
    有注意。」、「 (審判長問: 被告罵三字經，是罵幾句?)
    被告確實有罵三字經，罵了幾句我不知道，是罵他媽的。」
    、「 (審判長提示扣案山刀並問: 哪一個部分斷裂?) 我撿
    到的就是如同扣案的山刀現狀，原來的山刀刀刃部分比較長
    ，其餘斷裂的部分，因為附近草比較長，我怕又發生衝突，
    撿到山刀後，我馬上離開現場。」、「 (審判長問: 為何認
    為山刀是敲斷?) 我不知道山刀是丟的時候斷掉，還是敲斷
    的。」、「 (審判長問: 原來的刀鞘是否有斷掉?) 原本是
    完整無缺，我撿到的時候，已經斷掉。」、「 (審判長提示
    刀鞘予當事人並問: 刀鞘斷裂處，有不明物體打斷的痕跡，
    有無意見?) 沒有意見。在本案發生前，刀鞘斷裂處，並沒
    有敲打得痕跡。」等語 (見本院96年5月3日審判筆錄第3頁
    至第7頁)，核與被告自承有用三字經罵證人及毀損證人持有
    之山刀等情節 (見本院卷第24頁)相符，是被告確有於民國
    93年10月30日10時許，在臺東縣大武鄉加羅板溪2520號保安
    林之山區內，對甲○○口出三字經穢言辱罵，施暴力推擠，
    並將甲○○職務上配發保管之山刀折斷等情，堪予認定。
(二)查證人甲○○當日執行公務時，所騎乘之機車油箱兩旁均噴
    有林務局字樣，且所攜帶之背包上亦有林務局字樣，有卷附
    照片2張可稽 (見核退偵卷第17頁)，經本院提示上開卷證資
    料並詢以有何意見時，被告供稱: 刑案照片不是在現場照的
    ，是在工作站照的，證人當時衣著沒有這麼整齊等語 (見本
    院上開審判筆錄第8頁)，是被告亦不否認證人甲○○當日騎
    乘之機車油箱兩旁噴有林務局字樣，且所攜帶之背包亦可辨
    識其為林務局公務人員，況被告身為大武村長，在山區工作
    日久，對林務局巡山人員之裝扮自不能諉為不知，所辯不知
    道甲○○為公務人員乙節，與事實不符，不足採信。
(三)綜上所述，被告上開辯解，委無可採，其主觀上犯意及客觀
    上行為均已構成刑法第135條第1項、第138條及第140條第1
    項之妨害公務犯行無誤。其猶執前詞提起本件上訴，為無理
    由，應予駁回。
三、據上論斷：應依刑事訴訟法第455條之1第1項、第3項、第37
    3條、第368條，判決如主文。
本案經檢察官乙○○到庭執行職務。
中　　華　　民　　國　　96　　年　　5 　　月　　24　　日
                  刑事第二庭審判長法  官  李水源
                                  法  官  簡芳潔
                                  法  官  曾宗欽
以上正本證明與原本無異。
本件不得上訴。
                                  書記官　沈茜庭
中　　華　　民　　國　　96　　年　　5　 　月　　25　　日
附錄本案論罪科刑法條全文:
刑法第135條第1項
對於公務員依法執行職務時，施強暴脅迫者，處3年以下有期徒
刑、拘役或3百元以下罰金。
刑法第138條
毀棄、損壞或隱匿公務員職務上掌管或委託第3人掌管之文書、
圖畫、物品，或致令不堪用者，處5年以下有期徒刑。
刑法第140條第1項
於公務員依法執行職務時，當場侮辱，或對於其依法執行之職務
公然侮辱者，處6月以下有期徒刑、拘役或1百元以下罰金。
